臺灣板橋地方法院刑事判決　　　　　　　　　　　　　九十三年度訴緝字第一五號
　　公　訴　人　臺灣板橋地方法院檢察署檢察官
　　被　　　告　甲○○
右列被告因違反槍砲彈藥刀械管制條例案件，經檢察官提起公訴（八十九年度偵字第
四三○九號），本院判決如左：
    主  文
甲○○未經許可，持有可發射子彈具有殺傷力之改造玩具手槍，處有期徒刑壹年肆月
，併科罰金新臺幣參萬元，罰金如易服勞役，以銀圓參佰元即新臺幣玖佰元折算壹日
。扣案具殺傷力之仿小型轉輪手槍製造之金屬玩具手槍換裝金屬槍管改造之掌心雷玩
具手槍壹把（槍枝管制編號0000000000）沒收。
    事  實
一、甲○○於民國八十九年二月初，明知真實姓名年籍不詳之成年人士所有仿小型轉
    輪手槍製造之金屬玩具手槍並換裝金屬槍管改造之掌心雷玩具手槍壹把（槍枝管
    制編號0000000000），具有殺傷力，為違禁品，竟未經許可，自上開
    人士收受之，並將上開改造之掌心雷手槍置放於臺北縣三重市○○路三十九巷五
    九號四樓租賃處之熱水器上方，而持有之。嗣於八十九年二月十八日十八時許，
    經警方持搜索票前往該址查獲上開改造掌心雷手槍。
二、案經臺北市政府警察局移送臺灣板橋地方法院檢察署檢察官偵查起訴。
    理  由
一、被告甲○○矢口否認持有上開槍枝，辯稱可能是綽號「漢明」的人，來打牌時留
    下的，伊不知道住處有改造之掌心雷手槍云云。惟查，本件係肇因於秘密證人Ａ
    １（依秘密證人保護法第十一條保密）向臺北市政府警察局刑事警察大隊檢舉綽
    號「玉琴」之女子與同居男友經營賭場及持有槍械，該綽號「玉琴」之女子與同
    居男友提供承租之台北縣三重市○○路三十九巷五十九號四樓房屋給人打麻將賭
    博，賭場內有一把掌心雷手槍等語，有Ａ１之警詢筆錄附卷可證。而警方依據檢
    舉人提供之線索申請核發搜索票前往台北縣三重市○○路三十九巷五十九號四樓
    搜索，確實於該址熱水器上方扣得改造之掌心雷玩具手槍一把，有搜索扣押證明
    筆錄乙紙在卷可據，且被告於偵查中自承其綽號為「玉菁」，且租屋期間，有開
    一桌給人打麻將賭博用等情（請參見偵卷第三十四頁、第三十七頁背面），被告
    之綽號與檢舉人所稱之名字極為接近，且被告租屋處亦提供他人打麻將賭博，足
    見檢舉之情尚非虛構。次者，上開改造之掌心雷玩具手槍（槍枝管制編號000
    0000000）經送內政部警政署刑事警察局鑑驗結果，認係仿小型轉輪手槍
    製造之金屬玩具手槍將其金屬槍管及轉輪彈倉車通改造而成，機械性能良好，認
    具殺傷力，有該局八十九年二月二十三日刑鑑字第二一○二六號鑑驗通知書乙紙
    在卷可參。再查，證人即被告租賃之臺北縣三重市○○路三十九巷五九號四樓房
    東蔡李蘭證稱伊於八十九年一月二十三日將房屋出租給被告，房子清理打掃乾淨
    之後才交給被告，交付前確實並無槍械等物，且前一任房客係一名極乖之女子，
    不會有違禁物品，而被告租屋後在過年期間，有好多看起來就是不良份子進出，
    鄰居都在講話等語，有證人蔡李蘭之證詞及房屋租賃契約書一份可資佐證，足見
    上開房屋於八十九年一月二十三日被告居住前，並無該改造之掌心雷玩具手槍存
    在。而被告自承自八十九年一月二十三日承租該屋後，係一個人居住於該租屋處
    ，因此對於屋內熱水器上置有改造之金屬玩具手槍焉會不知，何況上開槍枝係置
    放於熱水器上，顯然係精心藏放，不欲讓他人輕易得知，是被告上開所辯，均為
    卸責之詞，不足採信，本件事證明確，被告罪行堪予認定。
二、核被告甲○○所為，係犯八十六年十一月二十四日修正公布之槍砲彈藥刀械管制
    條例第十一條第四項未經許可持有可發射金屬或子彈具有殺傷力之改造手槍罪（
    公訴人贅引第十一條第一項）。被告行為後，該條例第十一條於八十九年七月五
    日修正公布，於同年月七日生效，除將「第四條第一款」修正成「第四條第一項
    第一款」外，其刑度並無更易，經比較新舊法結果，新法對被告並無不利，是依
    刑法第二條第一項前段規定，適用八十九年七月五日修正公布之槍砲彈藥刀械管
    制條例第十一條第四項規定。爰審酌被告素行良好，並無前科，有臺灣高等法院
    被告全國前案紀錄表一份可參，其犯罪之動機、目的、手段，犯罪時所受之刺激
    及其品性、生活狀況、智識程度、持有具殺傷力之改造玩具手槍危害社會治安，
    及犯罪後態度尚可等一切情狀，量處如主文所示之刑，罰金部分並諭知易服勞役
    之折算標準。扣案之具殺傷力之仿小型轉輪手槍製造之金屬玩具手槍換裝金屬槍
    管改造之掌心雷玩具手槍壹把（槍枝管制編號0000000000），係違禁
    物品，不問屬於犯人與否，應依刑法第三十八條第一項第一款規定宣告沒收之。
據上論斷，應依刑事訴訟法第二百九十九條第一項前段，八十九年七月五日修正公布
之槍砲彈藥刀械管制條例第十一條第四項，刑法第十一條前段、第二條第一項前段、
第四十二條第二項、第三十八條第一項第一款，罰金罰鍰提高標準條例第二條，現行
法規所定貨幣單位折算新臺幣條例第二條，判決如主文。
本案經檢察官程秀蘭到庭執行職務
中      華      民      國      九十三      年      三    月    十六    日
                                  臺灣板橋地方法院刑事十四庭
              審判長法  官 趙義德
                                                法  官 張江澤
                                                法  官 絲鈺雲
右正本證明與原本無異。
如不服本判決，應於判決送達後十日內，向本院提出上訴狀。
                                                書記官 許清秋
中      華      民      國      九十三      年      三    月   二十三   日
附錄本案論罪科刑法條全文
八十九年七月五日修正公布槍砲彈藥刀械管制條例第十一條
未經許可，製造、販賣或運輸第四條第一項第一款所稱其他可發射金屬或子彈具有殺
傷力之各式槍砲者，處五年以上有期徒刑，併科新臺幣一千萬元以下罰金。
未經許可，轉讓、出租或出借前項所列槍砲者，處三年以上十年以下有期徒刑，併科
新臺幣七百萬元以下罰金。
意圖供自己或他人犯罪之用，而犯前二項之罪者，處無期徒刑或七年以上有期徒刑，
併科新臺幣一千萬元以下罰金。
未經許可，持有、寄藏或意圖販賣而陳列第一項所列槍砲者，處一年以上七年以下有
期徒刑，併科新臺幣七百萬元以下罰金。
第一項至第三項之未遂犯罰之。
八十六年十一月二十四日修正公布槍砲彈藥刀械管制條例第十一條
未經許可，製造、販賣或運輸第四條第一款所稱其他可發射金屬或子彈具有殺傷力之
各式槍砲者，處五年以上有期徒刑，併科新台幣一千萬元以下罰金。
未經許可，轉讓、出租或出借前項所列槍砲者，處三年以上十年以下有期徒刑，併科
新台幣七百萬元以下罰金。
意圖供自己或他人犯罪之用，而犯前二項之罪者，處無期徒刑或七年以上有期徒刑，
併科新台幣一千萬以下罰金。
未經許可，持有、寄藏或意圖販賣而陳列第一項所列槍枝者，處一年以上七年以下有
期徒刑，併科新台幣七百萬元以下罰金。
第一項至第三項之未遂犯罰之。
